臺灣士林地方法院民事裁定　　　　　　100年度家事聲字第8號
聲明異議人　陶朝真
相　對　人　江志成
上列當事人間確定訴訟費用額事件，異議人對本院於民國100 年
6 月29日所為100 年度司家他字第6 號民事裁定聲明異議，本院
裁定如下：
    主  文
異議駁回。
    理  由
一、本件異議意旨略以：
  (一)按法院書記官、執達員、法定代理人或訴訟代理人因故意或
    重大過失，致生無益之訴訟費用者，法院得依聲請或依職權
    以裁定命該官員或代理人負擔，民事訴訟法第89條第1 項定
    有明文。查相對人確有失蹤一年而惡意遺棄異議人之行為，
    且與同居女友產下一女，已構成刑事之通姦罪及和誘罪，對
    異議人應負損害賠償之責及家庭扶養金，而異議人於原審已
    具狀陳述，並提出相關證物、證人可資證明，惟原審法官完
    全不查，延誤案情，蓄意影響至三審均未查證，致精神慰撫
    金及贍養費之部分未能判決，故法院裁定異議人應負擔之訴
    訟費用之金額確為不實。
  (二)又異議人已提出車子之動產及一審證人偽證之證明，惟法院
    均未查證，而法律扶助基金會推派之律師惡意誤導，於二審
    時擴張提訴，提出可告之事實卻不要求審案，法官亦配合，
    致異議人權益受害滯生裁判金，異議人要求法律扶助基金會
    更換律師，竟惡意打壓異議人，而駁回異議人之申請，致異
    議人無法要求三審還原案情真相，異議人之權益受害滯生裁
    判金，全案有必要由訴訟律師賠償。
  (三)而相對人以不法途徑影響證人、律師、法官、檢察官，導致
    判決不法，影響當事人勝訴，且相對人惡意失蹤，故意變賣
    不動產，侵害異議人之權益，又不願與異議人調解才滯生裁
    判金，應由相對人負擔所有費用，並聲明：原裁定關於命聲
    明異議人應向原法院繳納新臺幣（下同）335,413 元之訴訟
    費用部分廢棄。
二、按法院未於訴訟費用之裁判確定其費用額者，第一審受訴法
    院於該裁判有執行力後，應依聲請並得依職權以裁定確定之
    。依此裁定所確定之訴訟費用額，應於裁定送達之翌日起，
    加給按法定利率計算之利息。民事訴訟法第91條第1 項、第
    3 項分別定有明文。次按訴訟費用，由敗訴之當事人負擔，
    同法第78條亦有明文。此一確定訴訟費用額之程序，僅在審
    究有求償權之一造當事人所開列之費用項目，及其提出支付
    費用之計算書等證據，是否屬於訴訟費用之範圍，以確定應
    負擔訴訟費用之他造當事人所應賠償其訴訟費用之數額。至
    訴訟費用究應由何人負擔？按何比例負擔？悉依命負擔訴訟
    費用之確定裁判主文定之，不容於確定訴訟費用額之程序中
    ，更為不同之酌定（最高法院98年度臺抗字第705 號裁定意
    旨可資參照）。
三、經查，本件異議人與相對人江志成請求損害賠償等訴訟（本
    院98年度重家訴字第14號），異議人經本院以98年度家救字
    第29號裁定准予訴訟救助在案，而暫免繳納裁判費。現上開
    損害賠償事件業經本院第一審判決異議人部分勝訴，異議人
    就敗訴部分提起上訴，並擴張聲明，經第二審判決上訴、擴
    張之訴均駁回（臺灣高等法院99年度重家上字第12號），異
    議人就敗訴部分上訴三審，亦經第三審駁回（最高法院100
    年度台上字第44號）。第一審訴訟費用由異議人負擔百分之
    四十四，餘由相對人負擔；第二審、擴張之訴及第三審之訴
    訟費用均由異議人負擔確定在案，業經本院調取前開案件核
    閱無訛，並有前開民事判決書在卷可稽，則本院司法事務官
    於異議人與相對人江志成間前開請求損害賠償等事件終局判
    決確定後，依民事訴訟法第114 條第1 項之規定職權確定訴
    訟費用額，並核定第一審訴訟標的價額為第一審之訴訟標的
    金額為新臺幣（下同）6,150,000 元，應徵第一審裁判費用
    為61,885元，其中27,229元應由異議人負擔（計算式：61,8
    85×44％＝27,229元，元以下四捨五入），34,656元應由相
    對人負擔（計算式：61,885×56％＝34,656元，元以下四捨
    五入）；第二審之訴訟標的金額為10,307,859元（計算式：
    3,437,859＋6,870,000＝10,307,859元），應徵第二審裁判
    費用為154,092 元，應由異議人負擔；第三審之訴訟標的金
    額為10,307,859元，應徵第三審裁判費用為154,092 元，核
    定異議人共應向本院繳納335,413 元（計算式：27,229＋15
    4,092 ＋154,092 ＝335,413 元），於法即無不合。至異議
    人雖以上開事由抗辯，惟依首揭規定意旨，本件僅在審究訴
    訟費用之範圍及確定異議人應繳納之訴訟費用額，異議人前
    開抗辯，並非本件應予審究之範圍，是異議人所執前詞，均
    難憑取。從而，原裁定依職權確定訴訟費用額，核無違誤，
    異議意旨指摘原裁定不當，求為廢棄，為無理由，應予駁回
    。
四、據上論結，本件異議為無理由，依民事訴訟法第240 條之4
    第3 項後段，裁定如主文。
中    華    民    國   100    年    11    月    17    日
                  家事庭  法  官  李昆霖
以上正本證明與原本無異。
如對本裁定抗告，應於裁定送達後10日內向本院提出抗告狀。
中    華    民    國   100    年    11    月    18    日
                          書記官  陳雪麗